臺灣新北地方法院刑事裁定
                                    110年度聲判字第107號
聲  請  人  王忠傑
代  理  人  辛啟維律師
被      告  陳毅峯


            賴冠廷
上列聲請人因告訴被告涉犯傷害等案件，不服臺灣高等檢察署檢
察長110年度上聲議字第5747號駁回再議之處分（原不起訴處分
案號：臺灣新北地方檢察署110年度偵字第16612號），聲請交付
審判，本院裁定如下：
    主  文
聲請駁回。
    理  由
一、告訴人不服上級檢察署檢察長認再議為無理由而駁回之處分
    者，得於接受處分書後10日內委任律師提出理由狀，向該管
    第一審法院聲請交付審判，刑事訴訟法第258條之1定有明文
    。查聲請人即告訴人王忠傑（下稱聲請人）以被告陳毅峯、
    賴冠廷（下合稱被告2人）涉犯傷害等案件，向臺灣新北地
    方檢察署（下稱新北地檢署）提出告訴，經該署檢察官偵查
    後，以110年度偵字第16612號為不起訴之處分，聲請人不服
    ，乃向臺灣高等檢察署（下稱高檢署）檢察長聲請再議（即
    110年度上聲議字第5747號），亦經認再議為無理由而駁回
    ，該駁回處分書於民國110年7月27日寄存送達聲請人住所，
    聲請人則於前述法定不變期間內之同年月30日委任律師具狀
    向本院聲請交付審判等情，有前揭新北地檢署不起訴處分書
    、高檢署處分書及相關送達證書、刑事聲請交付審判狀及其
    上本院收狀日期戳章附卷可稽，是本件聲請之程序於法尚無
    不合，先予敘明。
二、聲請交付審判意旨如附件之「刑事聲請交付審判狀」所載。
三、本院之判斷
  ㈠法院於審查交付審判之聲請有無理由時，得為必要之調查，
    惟其調查範圍，應以偵查中曾發現之證據為限，不可就聲請
    人新提出之證據再為調查，亦不可蒐集偵查卷以外之證據。
    除認為不起訴處分書所載理由違背經驗法則、論理法則或其
    他證據法則，否則，不宜率予裁定交付審判（法院辦理刑事
    訴訟案件應行注意事項第134項參照）。又法院裁定交付審
    判，即如同檢察官提起公訴使案件進入審判程序，是法院裁
    定交付審判之前提，必須偵查卷內所存證據已符合刑事訴訟
    法第251條第1項規定「足認被告有犯罪嫌疑」之檢察官應提
    起公訴之情形，亦即該案件已經跨越起訴門檻，否則，縱使
    法院對於檢察官認定之基礎事實有不同判斷，但如該案件仍
    須另行蒐證偵查，始能判斷應否交付審判者，因交付審判審
    查制度並無類似再議救濟制度得發回原檢察官續行偵查之設
    計，故法院仍應依同法第258條之3第2項前段規定，以聲請
    無理由裁定駁回。
  ㈡經查：
  ⒈不起訴處分書之理由略以：    　　　　　　
  ⑴依法令之行為，不罰；對於現在不法之侵害，而出於防衛自
    己或他人權利之行為，不罰；行為不罰者，應為不起訴之處
    分，刑法第21條第1項、第23條及刑事訴訟法第252條第8款
    分別定有明文。又警察對於有下列情形之一者，得為管束：
    一、瘋狂或酒醉，非管束不能救護其生命、身體之危險，或
    預防他人生命、身體之危險。……四、其他認為必須救護或有
    危害公共安全之虞，非管束不能救護或不能預防危害。警察
    為前項管束，應於危險或危害結束時終止管束，管束時間最
    長不得逾24小時；並應即時以適當方法通知或交由其家屬或
    其他關係人，或適當之機關（構）或人員保護；警察依法留
    置、管束人民，有下列情形之一者，於必要時，得對其使用
    警銬或其他經核定之戒具：一、抗拒留置、管束措施時。……
    三、自殺、自傷或有自殺、自傷之虞時，警察職權行使法第
    19條第1項第1款、第4款、第2項、第20條第1項第1款、第3
    款亦各有明文。
  ⑵被告2人於警詢時均堅詞否認有何上述犯行，被告陳毅峯辯稱
    ：我接獲有酒醉鬧事案件，故與同事前往處理，店員表示聲
    請人酒醉，且已經嚴重影響店內其他客人，我一開始多次勸
    導，並告知不聽勸導時，將施用強制力驅離並管束，聲請人
    表示有種銬起來帶走，並用手指朝我面部指過來挑釁，我向
    聲請人表示要管束，宣告原因後，並未馬上施用強制力，先
    請聲請人自行配合，但他不配合，開始叫囂、拉著櫃台不放
    ，故我將他壓制並上手銬，壓制過程中他非常不配合，持續
    反抗，後來我有將手銬解開，改銬在前面，讓他使用手機，
    並通知他配偶到場，並沒有毆打他等語；被告賴冠廷則辯稱
    ：我接獲有酒醉鬧事案件，故與同事前往處理，店員表示聲
    請人酒醉，已經在櫃台搗亂很久，我有多次勸導，但過程中
    聲請人向我表示有種銬起來帶走，手還一直揮來揮去，我告
    知聲請人，他瘋狂酒醉，要實施管束，他不配合且開始叫囂
    ，拉著櫃台不放，故上手銬將他壓制，壓制過程中他非常不
    配合，我有告知請他配合否則會受傷，但他依然不聽，且因
    他有將旅館房間打出1個洞，所以我將他扶起來，將手銬改
    為前銬，給他使用手機，但他並未打電話，我沒有毆打聲請
    人等語。
  ⑶經查：
  ①證人張羿茹於警詢時證稱：我是薇城旅館櫃台小姐，於110年
    2月5日凌晨3時許，旅館樓下酒吧之酒保說有個陌生酒醉男
    子（即聲請人）直接進來要房間，他非常醉又在櫃台叫囂，
    我扶著該男子進入旅館要房間，原本進入旅館都要登記，但
    他非常醉又大呼小叫，故先讓他進入房間，但沒有登記，過
    了大約1小時，該男子從房間出來，坐在大廳的沙發上鬼吼
    鬼叫，我怎麼勸導都無效，故請大樓警衛上來處理，該男子
    也對警衛大呼小叫，祇好請警員到場驅離，警員到場後先勸
    導他離開，該男子就一直對警員咆哮，手指著警員，警員要
    扶他離開，他還拉著櫃台不放，警員一直在警告該男子，但
    他都不理會，還向警員挑釁，後來警員就把該男子壓制在地
    上銬起來，他一直在反抗，我沒有看到警員打該男子或有其
    他傷害他的動作等語，核與被告2人上開所辯聲請人在上址
    場所酒醉鬧事，其等始依法對其施以管束等情相符。
  ②另經本案偵查檢察官指示檢察事務官於110年4月22日會同聲
    請人當庭勘驗警員密錄器錄影畫面，可見被告2人確有壓制
    聲請人之舉，聲請人遭壓制前後之言語、情緒均較激動，惟
    未見警方有何出手毆打聲請人之情，有上開日期詢問筆錄附
    卷可查，堪認聲請人確係處於咆哮及瘋狂之非理性狀態，故
    被告2人始依法對其實施管束。另聲請人雖提出新北市立聯
    合醫院乙種診斷證明書，以證明其受有傷害之事實，惟聲請
    人於事發當時已有酒醉並於現場大鬧之情形，被告2人乃依
    上開法律規定對聲請人施以管束，則聲請人於過程中所受之
    傷害，即可能係因遭被告2人壓制在地時所造成，又聲請人
    所受傷害尚屬輕微，衡情被告2人對其所施強制力未逾必要
    之程度而符合比例原則，是被告2人所為係屬合法行使職權
    ，揆諸前揭說明，尚難認其等涉犯傷害或強制之罪嫌。此外
    ，復查無其他積極證據，足資認定被告2人涉有聲請人所指
    訴之犯行，依法應認被告2人均罪嫌不足。　　
  ⒉駁回再議處分書之理由略以：
  ⑴本件聲請再議意旨略以：被告2人以管束之名強行對聲請人上
    銬，並妨害聲請人之行動自由，原偵查檢察官未詳細調查被
    告2人違反比例原則執法之情形，且原偵查檢察官採信不連
    續之密錄器錄影畫面而為不起訴之處分，認事用法顯有違誤
    等語。
　⑵惟查，聲請人雖指訴被告2人有傷害等犯行，然依證人張羿茹
    上述證詞及並無積極事證足認卷附密錄器錄影檔案內容有不
    實在之情事，可認被告2人基於警察職權行使法第19條相關
    規定對聲請人管束及上銬係合法行使職權，自難認涉犯傷害
    等罪嫌。
  ⒊以上各節，有前開案號之新北地檢署檢察官不起訴處分書及
    高檢署處分書在卷可稽，並經本院調取相關偵查卷宗核閱無
    訛，且審酌上開不起訴處分及駁回再議處分之理由，並無何
    足以動搖、影響其結論之違背經驗法則、論理法則或其他證
    據法則等情形存在。
  ⒋聲請人雖以如附件所載理由聲請交付審判，惟：
  ⑴依證人張羿茹於警詢時所述，可知聲請人於事發當時呈現酒
    醉狀態，不但在櫃台恐嚇證人張羿茹，並持續在現場大聲叫
    嚷，及對警衛大呼小叫，已嚴重影響其他客人，聲請人甚至
    用力將旅社房間踢破1個大洞，更對據報到場處理之被告2人
    持續咆哮、挑釁，嗣於被告2人實施管束過程中亦不斷反抗
    ，證人張羿茹並以「很醉、很可怕」形容聲請人之狀態（11
    0年度他字第1066號卷〈下稱他字卷〉第13-14頁）；另被告於
    事發當日下午1時31分許對被告2人提告而接受警詢時，竟將
    事發地點之薇城旅館（址設新北市○○區○○路0段00號7樓）誤
    指為位於同市區○○○路0號6樓之金國大樓（他字卷第11頁）
    ，可見其酒醉程度之深，參以證人張羿茹所述聲請人近乎失
    控之舉止，自可合理認為聲請人有警察職權行使法第19條第
    1項第1款、第4款所定得為管束之情形，是被告2人對聲請人
    實行管束，本即於法有據。至聲請人雖受有上開傷勢，惟卷
    內並無積極證據可證被告2人除依法對不斷反抗之聲請人進
    行壓制、使用警銬以達管束之目的外，另有毆打聲請人之行
    為，況聲請人當時既已陷於嚴重酒醉之程度，且有持續暴力
    之言行，甚至將旅社房間踢破1個大洞，已如前述，其無法
    自制、力道甚猛之狀態可見一斑，自有可能於被告2人施予
    前開管束過程中極力抗拒，而反使自己受有上開傷害，是聲
    請意旨以聲請人受有上開傷勢，遽認被告2人有對聲請人施
    暴而逾越比例原則之情形，自無足取。此外，因被告2人將
    聲請人帶至新北市政府警察局三重分局三重派出所後，即辦
    理交接手續下班，業據被告2人於警詢時供述明確（他字卷
    第6頁背面、第9至9-1頁），並有卷附監視器錄影畫面擷圖
    可佐（他字卷第18-19頁），則聲請意旨一、㈣所述情事，顯
    與被告2人無涉，附此敘明。
　⑵聲請人雖質疑上開密錄器影片並非完整連續，然除有積極證
    據可證明疑為缺失之部分確有攝錄到被告2人對聲請人違法
    施暴之行為，而足以動搖原不起訴處分及駁回再議處分之結
    論外，否則僅係涉及是否有違警察機關執勤使用微型攝影機
    及影音資料保存管理要點等相關規定之行政責任而已，自無
    從因聲請人主觀上之臆測，率為不利於被告2人之認定。
　⒌綜上所述，不起訴處分及駁回再議處分之結論並無不當。從
    而，本件交付審判之聲請為無理由，應予駁回。
四、依刑事訴訟法第258條之3第2項前段，裁定如主文。
中    華    民    國   111    年     1    月    21    日
                  刑事第四庭  審判長法  官  楊筑婷

                                    法  官  陳佳妤

                                    法  官  吳智勝
上列正本證明與原本無異。
本裁定不得抗告。
                                    書記官  薛力慈
中　　華　　民　　國　　111 　年　　1 　　月　　21　　日